zh-TW: 藝術/娛樂 > 嗜好和創作藝術 > 藝術品和手工藝品 > 美術/手工藝工具 > 圖框、圖圈和延展框: 畫布延展框; 十字繡圖框; 刺繡圖圈; 網繡圖框; 絎縫圖框
es: Arte y ocio > Hobbies y artes creativas > Manualidades > Herramientas para manualidades > Marcos, aros y tensores: Tensores de lona; Tensores de punto de cruz; Aros de bordado; Marcos de bordado sobre tela; Marcos de guateado
en: Arts & Entertainment > Hobbies & Creative Arts > Arts & Crafts > Art & Crafting Tools > Frames, Hoops & Stretchers: Canvas Stretchers; Cross-Stitch Frames; Embroidery Hoops; Needlepoint Frames; Quilting Frames
ro-RO: Artă și divertisment > Hobby-uri și artă > Artizanat > Instrumente folosite pentru artă/artizanat > Rame, cercuri și dispozitive pentru întins: Dispozitive pentru întins pânza; Cadre pentru punct de cruciuliță; Cadre de broderie; Cadre pentru cusut; Cadre pentru matlasare
lt-LT: Menai ir pramogos > Hobiai ir menai > Menai ir amatai > Menų ir amatų įrankiai > Rėmai, lankeliai ir tempikliai: Drobės tempikliai; Siuvinėjimo kryželiu rėmai; Siuvinėjimo lankeliai; Rėmeliai siuvinėjimui skaistgijomis; Dygsniavimo rėmeliai
pt-BR: Artes e entretenimento > Hobbies e artes > Arte e artesanato > Ferramentas para arte e artesanato > Molduras, argolas e esticadores: Esticadores de lona; Bastidores de ponto cruz; Bastidores de bordado; Bastidores de tapeçaria gobelin; Bastidores de quilt
hu: Művészet és szórakoztatás > Hobbik és kreatív művészet > Művészet és barkácsolás > Művészeti és kézműves eszközök > Keretek, karikák és feszítők: Vászonfeszítők; Keresztszemes keretek; Hímzőkarikák; Tűhegyes keretek; Foltvarró keretek
tr: Sanat ve Eğlence > Hobiler ve Sanatsal Çalışmalar > Sanatlar ve El İşleri > Sanat ve El İşi Araçları > Çerçeveler, Kasnaklar ve Gergiler: Kanvas Gergileri; Kanaviçe Çerçeveleri; Nakış Kasnakları; İğne Oyası Çerçeveleri; Kapitone Çerçeveleri
ja: 芸術・エンターテイメント > 趣味・コレクション > クラフト・アート > アート・クラフト用具 > テキスタイルアート用フレーム・フープ: キャンバスフレーム; クロスステッチフレーム; 刺繍フープ; 針先フレーム; キルティングフレーム
sv: Konst och underhållning > Hobby och skapande > Hantverk och hobbyer > Hobbyverktyg > Ramar, sybågar och spännramar för textilkonst: Målarduksträckare; Korsstygnsramar; Broderibågar; Gobelängramar; Quiltningsramar
da: Kunst og underholdning > Hobby og håndarbejde > Håndarbejde og hobby > Værktøjer til håndarbejde og hobby > Tekstilkunst – rammer, bånd og spænderamme: Lærredsbårer; Korsstingsrammer; Broderibøjler; Nålespidsrammer; Quiltningsrammer
ru: Искусство и развлечения > Хобби и творчество > Искусство и рукоделие > Инструменты для художественных работ и рукоделия > Рамки, пяльцы и подрамники: Подрамники для холста; Пяльцы-рамки для вышивки крестом; Круглые пяльцы для вышивки; Пяльцы-рамки для вышивки гладью; Пяльцы-рамки для квилтинга
nb: Kunst og underholdning > Hobby og kreativitet > Kunst og håndverk > Verktøy til kunst og håndverk > Rammer, løkker og strekkere: Lerretsbårer; Korsstringtråd; Broderløkker; Nålespissrammer; Quiltingrammer
sl-SI: Kultura in zabava > Hobiji in ustvarjalne umetnosti > Umetnost in ročna dela > Orodje za umetniško ustvarjanje in ročna dela > Okvirji, obroči in napenjalniki: Napenjalci za platna; Okvirji za križkanje; Obroči za vezenje; Okvirji za gobeline; Okvirji za prešivanje
fr: Arts et loisirs > Loisirs et arts créatifs > Loisirs créatifs > Outils pour loisirs créatifs > Cadres, tambours et châssis: Châssis en toile; Cadres au point de croix; Cerceaux de broderie; Cadres de broderie; Cadres de courtepointe
cs: Umění a zábava > Hobby, hudba a výtvarné umění > Řemesla a koníčky > Hobby pomůcky > Rámy a obruče pro textilní tvorbu: Rámy pro napínání plátna; Rámy pro křížkové vyšívání; Vyšívací obruče; Rámy pro gobelíny; Rámy pro prošívání
pt-PT: Artes e lazer > Passatempos e artes criativas > Artes e trabalhos manuais > Ferramentas para artes e trabalhos manuais > Esticadores, aros e estruturas: Grades de tela; Molduras para ponto de cruz; Bastidores para bordar; Molduras para bordar; Suportes para costura com retalhos
de: Kunst & Unterhaltung > Hobby & Kunst > Kunsthandwerk & Hobby > Kunst- & Bastelwerkzeuge > Rahmen, Reifen & Spannvorrichtungen: Spannvorrichtungen für Leinwände; Kreuzstichrahmen; Stickrahmen (rund); Rahmen für Nadelspitze; Rahmen für Quilts
nl: Kunst en entertainment > Hobby's en creatieve vaardigheden > Handwerk en hobby's > Handwerk- en hobbygereedschap > Lijsten, hoepels en spanramen voor textielhandwerk: Spanramen voor canvashandwerk; Kruissteeklijsten; Borduurhoepels; Naaldpuntlijsten; Quiltlijsten
hr-HR: Umjetnost i zabava > Hobiji i kreativne umjetnosti > Umjetnost i rukotvorine > Alati za umjetnost i rukotvorine > Okviri, obruči i pribor za rastezanje: Pribor za rastezanje platna; Okviri za vezenje; Obruči za vezenje; Okviri za goblene; Okviri za prošivanje
sk-SK: Umenie a zábava > Záľuby a tvorivé dielne > Výtvarná dielňa > Nástroje pre výtvarnú dielňu > Rámy, obruče a naťahovače: Naťahovače plátna; Rámy na krížikové vyšívanie; Obruče na vyšívanie; Rámy na vyšívanie krížikom; Stehovacie rámy
zh-CN: 艺术与娱乐 > 爱好/艺术创作 > 手工艺品 > 手工艺工具 > 绣绷/绣架/箍圈: 画布框; 十字绣框; 绣绷; 针绣框; 绗缝架
fi: Taide ja viihde > Harrastukset ja taiteet > Taide ja askartelu > Taide- ja askarteluvälineet > Ompelukehykset, -renkaat ja kiilapuut: Maalauskankaan kiilapuut; Ristipistokehykset; Kirjontarenkaat; Pistokirjontakehykset; Tikkauskehykset
th: ศิลปะและความบันเทิง > งานอดิเรกและศิลปะสร้างสรรค์ > ศิลปะและงานฝีมือ > เครื่องมือทำงานศิลปะและงานฝีมือ > กรอบขึง ห่วง และที่ดึง: ที่ดึงผ้าใบ; กรอบปักครอสติช; สะดึงปัก; กรอบปักเข็ม; กรอบงานควิลท์
pl: Sztuka i rozrywka > Hobby i sztuki piękne > Sztuka i rękodzieło > Narzędzia dla artystów i rękodzielników > Ramy, tamborki i rozpinacze do tkanin: Bazy do blejtramów; Tamborki do haftu krzyżykowego; Tamborki do haftu; Tamborki do haftu gobelinowego; Ramki do pikowania
it: Arte e svago > Hobby e arti creative > Artigianato e hobby > Strumenti per hobby e artigianato > Cornici, cerchi e tenditori per arte tessile: Tenditori per tele; Cornici per punto croce; Cerchi da ricamo; Cornici per ricamo; Cornici per quilting
ko: 아트/엔터테인먼트 > 취미/예술 > 미술/공예 > 미술/공예 도구 > 프레임/수틀/캔버스틀: 캔버스틀; 십자수 프레임; 자수틀; 니들포인트 프레임; 퀼팅 프레임
vi: Nghệ thuật và giải trí > Sở thích và nghệ thuật sáng tạo > Đồ thủ công mỹ nghệ > Dụng cụ thủ công mỹ nghệ > Khung, khung thêu và khung căng vải: Khung căng vải vẽ; Khung thêu chữ thập; Khung thêu tròn; Khung thêu đếm mũi; Khung chần
bg-BG: Изкуства и развлечения > Хобита и творчески изкуства > Изкуства и творчество > Творчески инструменти > Рамки, обръчи и подрамки: Подрамки; Рамки за бродерии с кръстат бод; Гергефи; Рамки за бродерии; Рамки за ватиране
el: Τέχνες & Ψυχαγωγία > Χόμπι & Δημιουργικές Τέχνες > Τέχνες & Χειροτεχνίες > Εργαλεία τέχνης & χειροτεχνίας > Κορνίζες, στεφάνες & τελάρα: Τελάρα καμβά; Πλαίσια σταυροβελονιάς; Στεφάνες για κέντημα; Πλαίσια βελόνας; Σκελετοί καπιτοναρίσματος